# 归属于公司普通股股东的净利润

提问人：709046552 时间：2020-08-21 12:33:10
陈版，归属于公司普通股股东的净利润与归属于母公司净利润有什么区别？

回答人：chenyiwei
如果本企业有可作为权益工具的永续债、优先股等发行在外（在本企业报表中列报为“其他权益工具”），则归属于这些其他权益工具持有者的净利润是“归属于母公司股东的净利润”，但不是“归属于母公司普通股股东的净利润”。
根据《金融负债与权益工具的区分及相关会计处理规定》（财会[2014]13号）：
七、对每股收益计算的影响
企业应当按照《企业会计准则第 34 号–每股收益》的规定计算每股收益。企业存在发行在外的除普通股以外的金融工具的，在计算每股收益时，应当按照以下原则处理：
（一）基本每股收益的计算。
在计算基本每股收益时，基本每股收益中的分子，即归属于普通股股东的净利润不应包含其他权益工具的股利或利息，其中，对于发行的不可累积优先股等其他权益工具应扣除当期宣告发放的股利，对于发行的累积优先股等其他权益工具，无论当期是否宣告发放股利，均应予以扣除。
基本每股收益计算中的分母，为发行在外普通股的加权平均股数。
对于同普通股股东一起参加剩余利润分配的其他权益工具，在计算普通股每股收益时，归属于普通股股东的净利润不应包含根据可参加机制计算的应归属于其他权益工具持有者的净利润。
（二）稀释每股收益的计算。
企业发行的金融工具中包含转股条款的，即存在潜在稀释性的，在计算稀释每股收益时考虑的因素与企业发行可转换公司债券、认股权证相同。